# 可收回金额相关问题

提问人：surring 时间：2015-11-11 15:51:20
请教各位老师：可收回金额的定义到底是什么？为何中国准则选择公允价值减去处置费用后的净额与资产预计未来现金流量现值两者中的较高者？为何是 2 选 1 ？ 另外，可收回金额和可变现净值有什么区别？还是说可变现净值是可收回金额的一种表现形式？ 感谢各位！

回答人：chenyiwei
“可变现净值”概念用于存货，因为存货的经济利益实现主要通过出售，所以其计算主要依据是预期售价。“可收回金额”概念适用于非流动非金融资产，因其经济利益的实现方式可以有多种选择（如直接处置资产、使用该资产生产经营以获得现金流等），基于“理性经济人”假设，可以合理预期资产所有者会选择对其自身最有利（利益最大化）的持有或处置决策，所以可收回金额的确定是“两者孰高”。

提问人：心海拂清风 时间：2015-11-11 23:29:05
施工企业的工程物资需要考虑计提减值准备吗?!

回答人：chenyiwei
要考虑。具体的考虑方式根据有无对应的建造合同而不同。

提问人：surring 时间：2015-11-12 10:14:36
那也就是说，衡量不同类型资产价值的标准并不相同，所以出现了可变现净值、可收回金额等的不同方法？

回答人：chenyiwei
准则体系不同，自然考虑的思路也就不同，说到底还是由资产本身的性质和企业的持有目的所决定。

提问人：dalu123 时间：2015-11-13 09:48:17
可回收金额不考虑现值吧，可变现净值考虑了现值。

回答人：chenyiwei
是否说反了？